# 请教各位，什么情况下存在使用受限制的现金及现金等价物？

提问人：chen58336793 时间：2021-04-16 16:33:06
现金及现金等价物不是要扣除受限货币资金吗？
为什么现金及现金等价物披露下有一个“其中：使用受限制的现金及现金等价物”的情况
正好碰到一个实际问题：
共同监管账户、限制使用用途的银行账户等情况的货币资金算现金及现金等价物吗？算受限货币资金吗？
查阅了一下好像没有明确规定

回答人：chenyiwei
这个项目一般是指法律法规或合同约定对其使用范围有限制，不能移作他用，但在设定范围内企业仍可以自主支配使用的现金及现金等价物，典型例子有：房地产开发企业受监管的预售房款；设置在外汇管制的国家或地区的境外子公司的现金及现金等价物；等等。
共同监管账户、限制使用用途的银行账户，其使用需经共同监管方批准。除非有证据表明监管方的审批完全是基于合规性的目的，属于程序性的审核，否则不属于现金及现金等价物。